臺灣臺中地方法院刑事裁定
111年度聲字第639號
聲  請  人  卓威宗




被      告  陳冠


上列聲請人因被告犯竊盜案件（本院110年度易第2267號），聲
請發還扣押物，本院裁定如下：
    主  文
本院110年度易字第2267號竊盜案件扣案之現金新臺幣肆萬伍仟
伍佰元（臺灣臺中地方檢察署110年度偵字第30529號卷第163頁1
10年度保管字第3712號扣押物品清單），准予發還卓威宗。
    理  由
一、聲請意旨略以：聲請人經營之「老賴茶棧」遭被告陳冠闖
    入行竊，現金部分共計失竊新台幣（下同）28萬元。而扣案
    之現金4萬5仟5佰元，確為聲請人所有，已無繼續扣押之必
    要，爰依刑事訴訟第142條規定，聲請發還聲請人等語。
二、按犯罪所得，屬於犯罪行為人者，沒收之。但有特別規定者
    ，依其規定。犯罪所得已實際合法發還被害人者，不予宣告
    沒收或追徵。刑法第38條之1第1項、第5項定有明文。又可
    為證據或得沒收之物，得扣押之。扣押物若無留存之必要者
    ，不待案件終結，應以法院之裁定或檢察官命令發還之；其
    係贓物而無第三人主張權利者，應發還被害人。刑事訴訟法
    第133條第1項、第142條第1項前段，亦分別有明文規定。
三、經查：
(一)被告陳冠勳意圖為自己不法之所有，基於竊盜之犯意，於110
    年8月10日4時48許，騎乘陳威名（無證據證明知情）所有車
    牌號碼000-000號普通重型機車，並以物品遮蔽車牌，至臺
    中市○○區○○○街00號（1樓為卓威宗經營茶棧，2樓由房東全
    家居住），打開未上鎖之鐵門後侵入該處住宅，並在1樓卓
    威宗經營之「老賴茶棧」店內，徒手竊取卓威宗所有保險箱
    2個、收銀機1台及現金新臺幣（下同）28萬元，得手後騎乘
    上揭機車逃逸。被告此部分涉犯加重竊盜罪嫌，經臺灣臺中
    地方法院檢察署檢察官以110年度偵字第30529號提起公訴，
    嗣本院於111年2月16日以110年度易字第2267號刑事判決審
    結在案。
(二)被告為警查獲時，自其住所扣得現金4萬5仟5佰元及海洛因1
    袋、針筒2支等物、並偕同警方前往臺中市清水區鰲峰路161
    巷產業道路旁扣得保險箱2只、及前往臺中市清水區華美街9
    7巷產業道路旁扣得收銀機1台等物，其中保險箱2只及收銀
    機1台，均已發還告訴人卓威宗等情，有臺中市政府警察局
    清水分局搜索扣押筆錄、扣押物品目錄表、贓物認領保管單
    、臺灣臺中地方法院檢察署扣押物品清單（110年度保管字
    第3712號）在卷可稽，聲請人主張扣案之現金4萬5仟5佰元
    為其所有，且被告於本院審理時亦明確表示上開扣案現金，
    係其自聲請人店內竊得之現金經花用後剩餘者等語，有卷附
    本院110年度易字第2267號111年1月19日審判筆錄可佐，且
    查無其他第三人對上開扣案現金主張權利，足認上開扣案現
    金確為被告竊盜犯行之贓物，雖為其犯罪所得，但為被害人
    即聲請人所有，依上開法文說明，應發還聲請人。從而，聲
    請人聲請發還此部分扣案物，為有理由，應予准許。
四、依刑事訴訟法第142條第1項前段、第220條，裁定如主文。
中　　華　　民　　國　　111 　年　　2 　　月　　25　　日
                  刑事第二庭    法  官  黃光進
以上正本證明與原本無異。
如不服本裁定，應於收受送達後5日內向本院提出抗告狀。（應
附繕本）
　　　　　　　　　　　　　　　　書記官  李噯靜
中　　華　　民　　國　　111 　年　　2 　　月　　25　　日